【裁判字號】    92,上訴,830
【裁判日期】    920828
【裁判案由】    違反槍砲彈藥刀械管制條例
【裁判全文】
臺灣高等法院臺南分院刑事判決              九十二年度上訴字第八三號    Ｇ
      上  訴  人
      即  被  告  甲  ○  ○
右上訴人因違反槍砲彈藥刀械管制條例案件，不服中華民國九十二年五月三十日臺灣
台南地方法院九十二年度訴字第三七二號第一審判決（起訴案號：臺灣台南地方法院
檢察署九十一年度偵字第九七○三號），提起上訴，本院判決如左：
      主      文
原判決撤銷。
甲○○未經許可持有可發射子彈具有殺傷力之玩具手槍，累犯，處有期徒刑柒月，併
科罰金新台幣伍萬元，罰金如易服勞役，以新台幣玖佰元即銀元參佰元，折算壹日。
扣案BERETTA-廠半自動手槍製造之改造玩具手槍壹把（槍枝管制編號：0000000000號
，含彈匣壹個）沒收。
      事      實
一、甲○○於民國（下同）八十五年間某日，在不詳地點，向綽號「小龍」不詳成年
    男子，以新台幣（下同）五萬元價格，購得具有殺傷力BERETTA-廠半自動手槍改
    造玩具手槍一把（含彈匣一個）及未具有殺傷力改造子彈十顆後，甲○○即未經
    許可，而持有上開手槍、子彈（按甲○○嗣於八十六年間，因槍砲案件及麻醉條
    例案件，依序經法院判處有期徒刑五月、七月確定，定應執行刑，為有期徒刑一
    年，於八十八年二月十八日執行完畢）。甲○○後因未使用上開槍彈，而將上開
    槍彈，以塑膠袋裝入，藏在台南縣將軍鄉玉山村九三之六號「甲○○住宅」庭院
    旁花盆。嗣於九十一年九月十四日下午三時五十分許，因甲○○涉嫌販賣第二級
    毒品安非他命（另案偵查中）為警得知，乃持搜索票，前往甲○○上開住宅搜索
    。嗣經警發現甲○○庭院旁空地，有人踐踏過痕跡，經仔細搜查結果，最後於花
    盆下查獲上開手槍（槍枝管制編號：0000000000號，含彈匣一個）及子彈。
二、案經台南市警察局第六分局報請台灣台南地方法院檢察署檢察官偵查起訴。
      理      由
一、訊據上訴人即被告甲○○否認有右述持有槍彈犯行，辯稱：本件警察是先查到安
    非他命，再查到槍彈，扣案槍彈，如果係伊於八十四年藏放的，以伊那邊土地，
    鹹份很重，槍枝鐵製部分，應早已爛掉，伊於地檢署偵訊時，因身體不舒服，當
    時伊想說如承認，看能不能交保；兼以伊在被警察抓到車內，於車子開回台南，
    經過台南市○○○路時，警員對伊說，如果該扣案槍彈，是伊以前所留下，即不
    會有事，他問我以前有無前科，我說以前有槍砲前科，被搜到子彈一顆，我剛開
    始也不承認，但後來檢察官將我收押；是後來警察將我借提，我為交保始承認，
    檢察官才讓我交保；因我不知道該案會被前案吃掉，我有請律師，律師對我說這
    案子，不會被前案吃掉，我才請警察來作證云云。惟查：
  (一)本件據到現場查獲上開槍彈「警員陳順和」於原審供稱：我們是在甲○○住處外
    查獲扣案槍彈，在照片的車子停車右前方花盆下，我們去搜索時，扣案槍彈用花
    盆蓋住，有用土蓋住；我當時在屋內找毒品，後來毒品是在外面油桶找到，那邊
    有人踏過的痕跡，去查的結果，才知道是槍彈；因屋內沒有找到，所以在外面有
    先觀察過一陣子，有個人先走，有看到他在活動，我們去時，先搜被告房間，再
    到外面，所以我們才在旁邊仔細搜索，在旁邊有看到塑膠袋，雜草有走過痕跡，
    我們才去搜索；我們沒有線索說他持有槍械，我們是針對毒品去查被告；扣案那
    把槍很舊，已經有段時間等語（詳原審卷四三至四四頁），並有現場相片十六張
    在卷可按（詳警卷十至十五頁）。又警員陳順和於原審供稱：我們在車上，沒有
    曉喻被告他承認，亦沒有對被告說，承認沒有關係，他四、五年前有條槍砲罪，
    再承認沒關係，因被告他在警局筆錄沒承認等語（詳原審卷四五頁）。職是被告
    辯稱，係警員對其為上開曉喻，其後來始承認槍，是以前留下云云，即非可取。
  (二)查被告於警偵訊均否認扣案槍彈，係其所有，有被告警偵訊筆錄在卷可稽（詳警
    卷二至六頁，偵查卷十二至十七、五○至五一頁）。又被告係於九十一年十二月
    十日偵查時，始向檢察官供承扣案槍彈，係其於八十五年間，以五萬元向小龍買
    的，有其偵查筆錄在卷可按。又被告雖於九十一年九月十五日，由檢察官聲請羈
    押後，經原審裁定准予羈押。然被告於九十一年十一月廿五日，即經具保而停止
    羈押，業據被告供述在卷（詳原審卷五七至五八頁），並有被告台灣台南地方法
    院法務部在監在押資料表附卷可稽（詳原審卷二二至二三頁）。由此可見，被告
    於九十一年十二月十日，向檢察官坦承扣案槍彈，係其所有時。被告斯時，早已
    交保在外，而非在羈押中，自非如被告所辯，其係為求交保，而承認扣案槍彈，
    係其所有情事。故被告於偵查中，向檢察官供出上情，應係在其完全自由意志下
    所供述，而無使用任何強暴、脅迫、利誘、詐欺、疲勞訊問或其他不正方法等情
    形，取得被告供詞。則被告於檢察官偵查中所為供述，自屬可信。
  (三)另扣案槍彈，經送內政部警政署刑事警察局鑑定結果，認扣案手槍係仿BERETTA-
    廠半自動手槍製造之金屬玩具手槍改造而成，槍管為金屬材質，且已貫通，雖槍
    管固定梢釋放鈕一端已斷製，然認不影響槍枝發射功能，可擊發適用子彈，認具
    殺傷力，扣案子彈十顆則均不具殺傷力等情，有該局九十一年十一月十四日刑鑑
    字第○九一○二七八五八九號鑑驗通知書附卷可稽（詳偵查卷三八至四七頁）。
  (四)至被告於九十一年十二月十日檢察官偵訊時，坦承扣案槍彈係其所有，其於翌日
    向律師徵詢後，得知本件被告非法持有「有殺傷力手槍」，非其前案非法持有子
    彈罪判決效力所及，即於九十一年十二月十一日，向檢察官具狀辯稱，警員在其
    住處所查獲槍枝，與扣案送鑑槍枝不符，有其同居人謝莉瑾可證云云（詳偵查卷
    五三至五四頁）。然依前所述，被告於警訊及偵查中初次訊問時，均否認扣案槍
    彈為其所有，直至被告交保後，於九十一年十二月十日出庭，始向檢察官坦承扣
    案槍彈係其所有，期間被告從未稱，扣案槍枝與送鑑槍枝不符，且於送鑑驗手槍
    上面，貼有被告簽名及蓋指印紙條，有該改造手照片在卷可按，豈有可能被調換
    。又證人謝莉瑾於到庭所供證詞，亦無法證明警員對扣案槍枝，有調包情事。故
    被告空言指摘，自不足憑。
  (五)綜上所述，本件被告未經許可，持有改造玩具手槍犯行，事證明確，堪以認定。
二、查被告未經許可，持有改造玩具手槍。核其所為，係犯槍砲彈藥刀械管制條例第
    十一條第四項未經許可持有可發射子彈具有殺傷力槍砲罪。查被告固持有扣案具
    有殺傷力改造玩具手槍，但該槍被告已置於花盆下數年，未曾使用，槍管又早已
    鏽蝕，雖查獲時仍在被告持有中，然被告顯非有使用意思。是被告犯罪情節，足
    堪憫怒，如以宣告未經許可持有可發射子彈具有殺傷力改造槍枝法定刑有期徒刑
    一年以上七年以下，顯屬過重，依刑法第五十九條規定，減輕其刑。另按受有期
    徒刑之執行完畢後，五年以內再犯有期徒刑以上之罪者，為累犯，加重本刑至二
    分之一，刑法第四十七條定有明文。本件被告前於八十六年間，因槍砲案件及麻
    醉條例案件，依序經法院判處有期徒刑五月、七月確定，定應執行刑，為有期徒
    刑一年，於八十八年二月十八日執行完畢，有台灣高等法院被告全國前案紀錄表
    乙份在卷可憑（詳本院卷廿一至廿二、卅頁）。又槍砲彈藥刀械管制條例第十一
    條第四項未經許可無故持有可發射子彈具有殺傷力槍砲罪，其持有之繼續，為行
    為之繼續，而非狀態之繼續，即一經非法持有槍砲，該罪雖告成立，但其完結，
    須繼續至持有行為終了時為止。是犯該條項之罪，有無累犯適用，應以其持有行
    為終了時，是否在前案受有期徒刑執行完畢後五年以內，以決定之（最高法院八
    十一年度台非字第一八一號判決意旨參照）。查本件被告既於八十八年二月十八
    日受有期徒刑執行完畢，其於九十一年九月十四日，因持有本件改造手槍為警查
    獲，雖被告持有本件改造手槍，係自八十五年間開始，但被告繼續持有本件改造
    手槍，直至九十一年九月十四日始為查獲。依上說明，被告持有改造手槍行為終
    了時間，顯係在八十八年二月十八日有期徒刑執行完畢後，自有累犯適用。爰依
    刑法第四十七條規定依法加重其刑。併依刑法第七十一條規定，先加後減其刑。
三、原審以被告持有具殺傷力之改造玩具手槍，事證明確，因予論罪科刑，固非無見
    。惟查：(一)本件被告係於有期徒刑執行完畢後，五年內再犯本件有期徒刑以上之
    刑之罪，依上所述，自有累犯適用，原判決未論以累犯，即有違誤。(二)又本件扣
    案彈匣一個，係屬扣案改造手槍一部分，有卷附照片可憑（詳警卷十四至十五頁
    所附槍枝照片，偵查卷四四頁所附槍枝照片），自應併同扣案改造手槍一併宣告
    沒收，原判決未併予諭知沒收，亦有未合。被告上訴意旨，仍執陳詞，否認犯行
    ，指摘原判決不當，固無理由。然原判決既有上述可議，自應由本院將原判決撤
    銷改判。爰審酌被告品行、犯罪動機、目的、手段、所生危害及犯後態度等一切
    情狀，量處如主文第二項所示之刑，並就被告所處併科罰金，諭知如易服勞役，
    以新台幣九百元即銀元三百元，折算一日之標準，以資懲儆。又扣案仿BERETTA-
    改造玩具手槍一把（含彈匣一個），依槍砲彈藥刀械管制條例第五條規定係屬違
    禁物，併依刑法第三十八條第一項第一款規定，宣告沒收。至扣案子彈十顆，經
    鑑定結果認不具傷力，有鑑驗通知書在卷可按，已如前述。故扣案子彈十顆，爰
    不併予宣告沒收，附此敘明。
據上論斷，應依刑事訴訟法第三百六十九條第一項前段、第三百六十四條、第二百九
十九條第一項前段，槍砲彈藥刀械管制條例第十一條第四項，刑法第十一條前段、第
四十七條、第四十二條第二項、第五十九條、第三十八條第一項第一款，罰金罰鍰提
高標準條例第二條，判決如主文。
本案經檢察官楊治宇到庭執行職務。
中    華    民    國      九十二      年      八      月      廿八      日
                                  臺灣高等法院臺南分院刑事第六庭
                                      審判長法官  蔡    崇    義
                        法官  許    進    國
                                            法官  董    武    全
右正本證明與原本無異。
如不服本判決，應於判決送達後十日內向本院提出上訴狀，其未敘述理由者並應於提
出上訴狀後十日內向本院補提理由書（應附繕本)。
                                      法院書記官  黃    全    忠
中    華    民    國      九十二      年      九      月      一        日
附錄法條：
槍砲彈藥刀械管制條例第十一條：
未經許可，製造、販賣或運輸第四條第一項第一款所稱其他可發射金屬或子彈具有殺
傷力之各式槍砲者，處五年以上有期徒刑，併科新臺幣一千萬元以下罰金。
未經許可，轉讓、出租或出借前項所列槍砲者，處三年以上十年以下有期徒刑，併科
新臺幣七百萬元以下罰金。
意圖供自己或他人犯罪之用，而犯前二項之罪者，處無期徒刑或七年以上有期徒刑，
併科新臺幣一千萬元以下罰金。
未經許可，持有、寄藏或意圖販賣而陳列第一項所列槍砲者，處一年以上七年以下有
期徒刑，併科新臺幣七百萬元以下罰金。
第一項至第三項之未遂犯罰之。


司法院資訊處製作；財團法人民間司法改革基金會備份。
